臺灣屏東地方法院民事判決
111年度潮簡字第224號
原      告  潘春蘭  

被      告  潘家恩  

上列當事人間請求損害賠償事件，經原告提起刑事附帶民事訴訟
（本院110年度交附民字第228號），經本院刑事庭裁定移送民事
庭審理，本院於民國111年5月11日言詞辯論終結，判決如下：
    主  文
被告應給付原告新臺幣捌萬元，及自民國110年11月23日起至清
償日止，按年息5％計算之利息。
訴訟費用由被告負擔。
本判決第一項得假執行。但被告如以新臺幣捌萬元為原告預供擔
保，得免為假執行。
    事實及理由
一、本件被告經合法通知，未於言詞辯論期日到場，核無民事訴
    訟法第386條各款所列情形，爰依原告聲請，由其一造辯論
    而為判決。　　
二、原告主張：
  ㈠被告未考領汽車駕駛執照，於民國109年12月17日18時30分許
    ，駕駛車牌號碼000-0000號自用小客車（下稱A車），沿屏
    東縣內埔鄉聯通街由北往南方向行駛至與觀山街交岔路口處
    時，其應注意車前狀況，並隨時採取必要安全措施，且當時
    天後晴，夜間有照明，視距良好，並無不能注意之情事，適
    原告騎乘車牌號碼000-0000號普通重型機車（下稱B車），
    沿觀山街由西往東行駛進入上開交岔路口處，被告疏未注意
    右前方之原告，駕車進入上開交岔路口，不慎以A車頭撞擊B
    車左側車身，致原告受有疑似腦震盪，左手擦傷及右膝擦傷
    之傷害（下稱系爭犯行）。而被告系爭犯行，經檢察官提起
    公訴，本院以110年度交簡字第1820號刑事簡易判決，認定
    被告觸犯道路交通管理處罰條例第86條第1項、刑法第284條
    前段之過失傷害罪，判處拘役80日確定在案（下稱系爭刑事
    案件）。
　㈡原告爰請求賠償下列損害：1.醫療費用新臺幣（下同）850元
    。2.無法工作損失86,400元。3.精神慰撫金26,550元，以上
    合計113,800元，惟原告於80,000元範圍內請求被告賠償。
    綜上，原告爰依據侵權行為之法律關係提起本訴，並聲明：
    被告應給付原告80,000元，及自刑事附帶民事起訴狀繕本送
    達之翌日起至清償日止，按年息5％計算之利息。
三、被告經合法通知，未於言詞辯論期日到場，亦未提出書狀作
    何聲明或陳述。
四、本院之判斷：
  ㈠按「因故意或過失，不法侵害他人之權利者，負損害賠償責
    任。」、「汽車、機車或其他非依軌道行駛之動力車輛，在
    使用中加損害於他人者，駕駛人應賠償因此所生之損害。」
    、「不法侵害他人之身體或健康者，對於被害人因此喪失或
    減少勞動能力或增加生活上之需要時，應負損害賠償責任。
    」、「不法侵害他人之身體、健康、名譽、自由、信用、隱
    私、貞操，或不法侵害其他人格法益而情節重大者，被害人
    雖非財產上之損害，亦得請求賠償相當之金額。」，民法第
    184條第1項前段、第191條之2前段、第193條第1項、第195
    條第1項前段分別定有明文。
  ㈡本件原告主張被告有於上開時、地為系爭犯行，原告因而受
    有上揭傷勢，被告並經系爭刑事案件判處罪刑確定在案等情
    ，業經本院依職權調閱系爭刑事案件卷宗、被告之台灣高等
    法院被告前案紀錄表等資料核閱無誤，而被告經合法通知，
    未於言詞辯論期日到場，亦未提出書狀作何聲明或陳述，經
    本院調查上揭事證之結果，認為原告上揭主張，應堪認屬實
    。而被告對原告為過失傷害之系爭犯行，自屬不法侵害他人
    之身體法益，則參諸上揭法條規定，原告請求被告賠償損害
    ，自屬有據。
　㈢茲就原告請求之損害賠償內容及金額部分，審酌如下：
  1.醫療費用：
　　原告主張其因本件車禍受傷而支出醫療費用850元等語，並
    提出醫療費用收據13份為證，本院審酌上揭醫療費用收據之
    內容，應屬必要之就醫費用，原告上揭請求，應予准許。
　2.無法工作損失：
　　原告主張因受有上開傷勢而無法工作，請求休養期間3個月
    （以法定基本工資計算每月收入）之不能工作損失86,400元
    等語，經查，依原告於系爭刑事案件提出之高雄榮民總醫院
    屏東分院診斷證明書醫囑欄記載，原告於109年12月17日急
    診治療，宜須休養3個月等語，是堪認原告因本件車禍受傷
    ，確有休養3個月之必要，則原告於休養期間自受有無法工
    作之損失，另原告請求以法定基本工資計算每月收入，本院
    認亦無不當，從而，以車禍事故發生當時法定基本工資每月
    23,800元計算，原告得請求無法工作損失為71,400元，逾此
    金額之請求，不應准許。
  3.精神慰撫金：
　　本件原告因被告之系爭犯行而受傷，且本院審酌原告所受傷
    勢及情節，衡情原告應受有精神上之痛苦，則參諸民法第19
    5條第1項前段規定，原告請求精神上損害賠償，應屬有據。
    次按慰藉金之賠償須以人格權遭遇侵害，使精神上受有痛苦
    為必要，其核給之標準固與財產上損害之計算不同，然非不
    可斟酌雙方身分資力與加害程度，及其他各種情形核定相當
    之數額，且應斟酌兩造身分、地位、經濟狀況、加害程度及
    其他各種情形，俾為審判之依據，有最高法院51年台上字第
    223號判決先例、86年度台上字第511號判決意旨可資參照。
    本院爰就原告請求之精神慰撫金金額，審酌如下：原告陳稱
    其為高職畢業，從事洗碗工作，月薪為27,000餘元，名下並
    無財產等語，而依卷附本院依職權查詢之原告之稅務電子閘
    門財產所得調件明細表1份所載，原告於110年度並無所得資
    料，名下亦無財產資料。另被告於警詢筆錄陳稱其為高職肄
    業，家境勉持等語，依卷附本院依職權查詢之被告之稅務電
    子閘門財產所得調件明細表1份所載，其於110年度並無所得
    資料，名下財產為土地4筆、房屋1筆及汽車1部。本院並審
    酌，被告因過失傷害之系爭犯行，致原告受有上揭非輕之傷
    勢，造成其精神上之痛苦，迄今並未與原告和解或為相當之
    賠償，及參酌兩造上揭學歷、收入、財產、原告所受傷勢等
    一切情狀，認為原告得請求之精神慰撫金應以1萬元為適當
    ，逾此金額之請求，不應准許。
　4.綜上，原告得請求金額為醫療費用850元、無法工作損失71,
    400元、精神慰撫金1萬元，以上合計82,250元，而原告聲明
    請求被告賠償金額為8萬元，並未逾上揭金額，自應予准許
    。　
五、綜上所述，原告依據民法第184條第1項前段等規定，請求被
    告應給付原告8萬元，及自刑事附帶民事起訴狀繕本送達之
    翌日（即110年11月23日）起至清償日止，按年息5％計算之
    利息，為有理由，應予准許。
六、本件原告勝訴部分係就民事訴訟法第427條第2項訴訟適用簡
    易程序所為被告敗訴之判決，依同法第389條第1項第3款規
    定，應依職權宣告假執行。本院並依同法第392條第2項規定
    ，依職權宣告被告如預供擔保，得免為假執行。
七、據上結論，本件原告之訴為有理由，依民事訴訟法第385條
    第1項前段、第78條、第389條第1項第3款、第392 條第2 項
    ，判決如主文。　　　　
中　　華　　民　　國　　111 　年　　6 　　月　　10　　日
                   潮州簡易庭法官   呂憲雄
正本係照原本作成。
如對判決上訴，須於判決送達後二十日內向本院提出上訴狀，其
未表明上訴理由者，應於提出上訴後二十日內向本院補提理由書
狀（均須按他造當事人之人數附繕本）。
如委任律師提起上訴者，應一併繳納上訴審裁判費。
中　　華　　民　　國　　111 　年　　6 　　月　　10　　日
                           書記官　 林鴻仁